臺灣桃園地方法院民事判決　　　　　　　 96年度訴字第600號
原　　　告　優志旺股份有限公司
法定代理人　甲○○○
訴訟代理人　乙○
被　　　告　展茂光電股份有限公司
法定代理人　簡宏光
訴訟代理人　張振興律師
複　代理人　許聰元律師
上列當事人間請求給付貨款事件，於民國96年6 月4 日言詞辯論
終結，本院判決如下：
    主      文
被告應給付原告新臺幣貳佰玖拾萬仟貳佰伍拾元，及自民國九
十六年三月一日起至清償日止，按週年利率百分之五計算之利息
。
原告其餘之訴駁回。
訴訟費用由被告負擔。
本判決第一項於原告以新臺幣玖拾陸萬捌仟元供擔保後，得假執
行；但被告如以新臺幣貳佰玖拾萬仟貳佰伍拾元預供擔保，得
免為假執行。
原告其餘假執行之聲請駁回。
    事實及理由
甲、原告主張：被告之高雄分公司分別於民國95年12月5 日、同
    年12月14日向原告訂購貨物型號均為USH-16001DE5之燈管4
    支、3 支，買賣價金各為新臺幣（下同）1,659,000 元、
    1,244,250 元，合計2,903,250 元（下稱系爭價金），並約
    定應於96年2 月28日給付。原告已依約將系爭燈管送交被告
    公司，被告並立據保證將如期支付上開價金，惟屆期則以無
    法確定支付款項期日為由，多次要求展延付款期限，經原告
    多次請求給付，均未獲置理，為此提起本件訴訟等語，並聲
    明：被告應給付原告2,903,250 元，及自96年2 月28日起至
    清償日止，按週年利率5%計算之利息；願供擔保請准宣告假
    執行。
乙、被告則以：被告確實積欠原告如原告主張系爭價金未給付，
    惟被告目前已經聲請重整，並經鈞院以緊急處分命不得清償
    債務，是被告目前無法履行債務等語資為抗辯，並聲明：原
    告之訴及其假執行之聲請均駁回；如受不利判決，願供擔保
    ，請准宣告免為假執行。
丙、得心證之理由：
  一、原告主張被告應於96年9 月28日給付原告價金2,903,250
      元，迄未給付等情，為被告自認，堪信為真實。
  二、被告主張其已向本院聲請重整，業經本院依公司法第287
      條第1 項第3 款、第2 項規定，為緊急處分，命被告不得
      清償債務乙節，為原告所不爭，應為真實。惟按上開公司
      法之規定，係為保全及維持重整公司財產現狀，僅係限制
      重整公司不得為現實給付，並不包括實現債權前之取得執
      行名義之訴訟或非訟程序在內者。換言之，法院為公司重
      整裁定前依公司法第287 條第1 項第3 款就公司履行債務
      及對公司行使債權為限制處分，係在維持公司現狀，解釋
      上應認為僅係限制公司為現實給付，且係指在訴訟外由公
      司為現實給付行為以履行債務而言。而民事訴訟之目的為
      何雖有爭論，但其應非為現實地實現私權所設，故已經起
      訴之案件，應得繼續進行訴訟，未起訴之案件，仍得起訴
      。是上開民事裁定所指被告之債權人對於被告之債權不得
      行使，應指不得請求為現實之給付，非限制債權人依民事
      訴訟等程序取得執行名義，準此，原告仍非不得提起訴訟
      請求給付。
  三、按「給付有確定期限者，債務人自期限屆滿時起，負遲延
      責任。」民法第229 條第1 項定有明文。本件兩造既約定
      被告應於96年2 月28日給付，而被告未按期給付，則應自
      96年3 月1 日起負遲延責任。又「遲延之債務，以支付金
      錢為標的者，債權人得請求依法定利率計算之遲延利息。
      」、「應付利息之債務，其利率未經約定，亦無法律可據
      者，週年利率為百分之五。」民法第233 條第1 項前段、
      第203 條亦有明文。是本件原告就被告應給付之上開金額
      ，請求自96年3 月1 日起至清償日止，按法定利率即週年
      利率百分之五計算之利息，自屬有據，逾此範圍之利息請
      求，於法無據，不能准許。
  四、從而，原告依據買賣之法律關係請求被告給付2,903,250
      元，及自96年3 月1 日起至清償日止，按週年利率百分之
      五計算之利息為有理由，應予准許；逾此範圍之請求為無
      理由，應予駁回。
  五、兩造均陳明願供擔保請求宣告假執行及免為假執行，核原
      告勝訴部分，合於法律規定，爰酌定相當之擔保金額宣告
      之；原告其餘假執行之聲請，因訴之駁回而失所依據，不
      予准許。
丁、訴訟費用負擔依據：民事訴訟法第78條。
中　　華　　民　　國　　96　　年　　6 　　月　　25　　日
                  民事第三庭  法　官　林望民
以上正本係照原本作成
如對本判決上訴，須於判決送達後20日內向本院提出上訴狀
中　　華　　民　　國　　96　　年　　6 　　月　　25　　日
                    　　　　　書記官　曾建中
